臺灣臺北地方法院民事簡易判決
110年度店簡字第1341號
原      告  蔡安妮  
被      告  江晃榮  
上列當事人間請求損害賠償事件，原告提起刑事附帶民事訴訟，
經本院刑事庭裁定移送前來（109年度附民字第615號），本院於
民國110年12月21日言詞辯論終結，判決如下：
　　主　　　文
原告之訴駁回。
訴訟費用由原告負擔。
    事實及理由
一、本件經刑事庭裁定移送前來後，兩造就被告涉嫌違反律師法
    辦理律師事務部分，經本院以110年度店司簡調字第281號調
    解成立，有調解筆錄在卷可稽（本院卷第45至46頁），是該
    部分不在本件審理範圍，合先敘明。
二、原告主張：被告前於民國105年10月間將伊攜往其親友即訴
    外人廖品潔開設之富足生醫科技股份有限公司（下稱富足生
    醫），以伊行動不便係脊椎歪斜造成雙腳拇指外翻，可使用
    「矯正鞋」矯正、伊受電磁波影響容易失眠，可佩戴「精靈
    耳塞」阻隔電磁波為由，使伊誤認為上開商品對伊有幫助而
    花費新臺幣（下同）36,900元購買，實則「矯正鞋」僅係供
    矯正扁平足之用，並無矯正脊椎或拇指外翻之效果，反而使
    伊腿部抽筋幾無辦法走路，而「精靈耳塞」對於原告失眠、
    頭暈之症狀亦毫無治療效果可言，被告顯係詐欺伊購買，伊
    於107年12月間知悉上情後，即多次向被告表示撤銷購買上
    開商品之意思表示，並請求被告退還相關款項，詎被告不予
    理會；又，兩造因前開交易及被告違法辦理律師事務迭有糾
    紛，伊為對原告提起詐欺告訴及處理本件附帶民事訴訟委任
    律師為告訴代理人並請其撰狀，支出律師費60,000元、撰狀
    費10,000元，並因被告另對伊提起詐欺取財告訴委任律師為
    辯護人，支出律師費60,000元，合計130,000元，爰依民法
    第92條第1項前段、第179條規定請求被告退還前開商品價金
    36,900元，並依民法第184條第1項前段規定賠償伊因前開糾
    紛支出之130,000元，並聲明：被告應給付原告166,900元，
    及起訴狀繕本送達翌日起至清償日止，按週年利率5%計算之
    利息。
三、被告則以：原告於105年3月間因伊曾撰寫過電磁波攻擊之文
    章而請伊協助，伊在兩造見面時發現原告行動不便，方推薦
    其購買富足生醫商品，原告經富足生醫專業人員解說後始決
    定購買，伊與富足生醫並無詐欺之情形，況原告若對其購買
    商品不滿，應依規定向富足生醫辦理退換貨，不應向僅為富
    足生醫技術顧問之伊請求退款；原告就兩造就訴訟可不委任
    律師或請求法律扶助，原告自行決定欲委任律師卻又要將費
    用轉嫁予伊，違背常理等語，資為抗辯，並聲明：原告之訴
    駁回。
四、本院之判斷：
  ㈠、按無法律上之原因而受利益，致他人受損害者，應返還其
      利益。雖有法律上之原因，而其後已不存在者，亦同。民
      法第179條定有明文。是不當得利返還請求權，以當事人
      一方受財產上之利益，致他方受財產上之損害，無法律上
      之原因為其成立要件。而一方基於他方之給付受有利益，
      是否「致」他方受損害，應取決於當事人間是否存有給付
      目的及給付關係而定。查，原告主張被告與富足生醫對其
      訛稱不實之「矯正鞋」、「精靈耳塞」功效，使其陷於錯
      誤而支付36,900元向富足生醫購買該等商品等節，雖提出
      耕莘醫院診斷證明書為證（本院卷第91頁），並提出相關
      商品實物經本院勘驗（本院卷第73、93至103頁），惟所
      述各節縱屬實情，其購買商品之給付目的及給付關係亦係
      存在於原告與富足生醫而非兩造間，縱令原告已撤銷意思
      表示，亦僅得請求買賣契約相對人富足生醫依不當得利之
      法律關係退還價金，不得請求非契約相對人之被告給付，
      是原告此部份請求，並不可採。
　㈡、次按因故意或過失，不法侵害他人之權利者，負損害賠償
      責任。損害賠償，除法律另有規定或契約另有訂定外，應
      以填補債權人所受損害及所失利益為限。民法第184條第1
      項前段、第216條第1項分別定有明文。是被害人請求加害
      人賠償因侵權行為所致損害，除別有規定或約定外，應以
      其支出為填補所受損害或所失利益必要者為限。查，原告
      主張因兩造迭有糾紛，其為對原告提起詐欺告訴及處理本
      件附帶民事訴訟委任律師為告訴代理人並請其撰狀，支出
      律師費60,000元、撰狀費10,000元，並因被告另對伊提起
      詐欺取財告訴委任律師為辯護人，支出律師費60,000元，
      合計130,000元等節，雖提出律師證明書、刑事委任書為
      證（本院109年度附民字第615號卷第23至27頁），惟我國
      民事訴訟第一、二審程序中未採律師強制代理制度，係依
      各當事人自己之意願、需求及目的而為選任律師之行為，
      刑事訴訟制度亦並未要求被害人須委任律師代理方能提出
      告訴或被告須委任律師為辯護人（強制辯護除外），則原
      告委任律師與否，原有自由選擇之權，難認原告支出律師
      費用屬必要之訴訟費用而得向被告求償。
五、從而，原告依民法第92條第1項前段、第179條規定請求被告
    給付36,900元，並依民法第184條第1項前段規定給付因前開
    糾紛支出之130,000元，均為無理由，應予駁回。　　
六、本件事證已臻明確，兩造其餘攻擊防禦方法及所提證據，經
    核與判決之結果不生影響，爰不逐一論述，附此敘明。
七、訴訟費用負擔之依據：民事訴訟法第78條。
中　　華　　民　　國　　111 　年　　1 　　月　　18　　日
                  新店簡易庭法  官　林志煌
上正本證明與原本無異。
對於本件判決如有不服，應於收受送達後20日內向本院提出上訴
書狀，上訴於本院合議庭，並按他造當事人之人數附具繕本。
如委任律師提起上訴者，應一併繳納上訴審裁判費。
中　　華　　民　　國　　111 　年　　1 　　月　　18　　日
                            書記官  陳柏志